臺灣板橋地方法院刑事判決　　　　　　　 94年度易字第432號
公　訴　人　臺灣板橋地方法院檢察署檢察官
被　　　告　甲○○
上列被告因竊盜案件，經檢察官提起公訴（94年度偵字第4610號）
，本院依簡式審判程序判決如下：
    主  文
甲○○攜帶兇器毀越門扇竊盜，累犯，處有期徒刑捌月。
    事  實
一、甲○○前因妨害風化、贓物等案件，經臺灣臺北地方法院及
    本院分別判處有期徒刑6 月、4 月及3 月確定，並定應執行
    刑有期徒刑11月，於民國92年9 月26日執行完畢。詎猶不知
    悔改，基於意圖為自己不法所有之犯意，於93年11月3 日下
    午1 時許，以隨手拾得、客觀上足供兇器使用之木棍1 支（
    未扣案），破壞乙○○位於台北縣永和市○○路58巷12號5
    樓頂樓加蓋住處之鐵門鐵條後，越門入內，竊取屋內之電腦
    液晶螢幕1 臺、行動電話1 支、攝影機1 臺、數位相機1臺
    及撲滿2 個（內有現金合計約新臺幣1,000 多元）。嗣經警
    於上址採集指紋送驗後，始查悉上情。
二、案經臺北縣政府警察局永和分局移送臺灣板橋地方法院檢察
    署檢察官偵查起訴。本院於準備程序進行中，被告甲○○就
    被訴事實為有罪之陳述，經告知簡式審判程序之旨，並聽取
    公訴人、被告之意見後，本院合議庭裁定由受命法官獨任進
    行簡式審判程序。
    理  由
一、上揭犯罪事實，業據被告於警詢、偵查及本院準備程序、審
    理時均自白不諱，核與證人乙○○於警詢、偵查中證述之情
    節相符，復有現場照片7 張在卷可稽。警方於乙○○上址住
    處內放置攝影機之防潮盒上採得之指紋，經送驗結果，確與
    被告左拇指及右食指指紋相符之事實，另有內政部警政署刑
    事警察局93年12月27日刑紋字第0930258352號鑑驗書、勘查
    採證同意書、刑案現場勘查紀錄表各1 件附卷供憑，足認進
    入乙○○住處竊取財物之人，確為被告無訛，且被告上開自
    白，核與事實相符，堪採為判決之基礎。從而本案事證明確
    ，被告犯行堪予認定。
二、查被告持以破壞乙○○住處鐵門之木棍，係實心之四角木棍
    ，長約40、50公分，業據被告於本院審理時供陳明確，且該
    木棍足以使上址鐵門鐵條彎曲變形，有現場照片2 張在卷可
    憑，堪認該木棍質地堅硬，足以對人之生命身體構成威脅，
    自屬客觀上足供兇器使用之物。故核被告所為，係犯刑法第
    321 條第1 項第2 款、第3 款之攜帶兇器毀越門扇竊盜罪。
    被告前因妨害風化、贓物等案件，經臺灣臺北地方法院及本
    院分別判處有期徒刑6 月、4 月及3 月確定，並定應執行刑
    有期徒刑11月，於92年9 月26日執行完畢之事實，有臺灣高
    等法院被告全國前案紀錄表1 份在卷可考，其受有期徒刑之
    執行完畢，5 年內再犯本件有期徒刑以上之罪，為累犯，應
    依法加重其刑。又刑法第321 條第1 項第2 款所稱之「門扇
    」，係指分隔住宅或建築物內外之出入口而言，同款之「其
    他安全設備」，則指門扇牆垣以外、依通常觀念足認具防閑
    效果之一切設備而言（最高法院73年度臺上字第3398號、59
    年度臺上字第2051號、52年度臺上字第1026號判決意旨參考
    ），被告所毀壞逾越之鐵門，係上址住宅之出入口大門，有
    現場照片2 張在卷可憑，自屬刑法第321 條第1 項第2 款所
    稱之「門扇」，檢察官誤為該款所稱之「其他安全設備」，
    容有未洽，應予更正；又被告持以犯本案竊盜罪之木棍，屬
    客觀上足供兇器使用之物，業據本院審認如前，是被告所犯
    係刑法第321 條第1 項第2 款、第3 款之攜帶兇器毀越門扇
    竊盜罪，檢察官認係刑法第321 條第1 項第2 款之毀越門扇
    竊盜罪，亦稍有未合，惟此係加重條件之增加，不生變更起
    訴法條問題。再者，檢察官雖認被告竊得之財物，除前揭犯
    罪事實欄所載者外，尚有金飾戒指2 個、鑽鍊1 條，惟此部
    分所憑，無非以告訴人乙○○之指述，為其論述依據，然被
    告堅詞否認竊得上開物品，本院復查無其他積極證據足以參
    核對照告訴人之指述，即難逕認被告竊得之財物包括金飾戒
    指2 個及鑽鍊1 條，惟此部分與犯罪事實欄所載之竊得電腦
    螢幕等物之犯行間，屬單純一罪關係，爰不另為無罪之諭知
    。爰審酌被告素行不良，其竊盜之財物不少，價值亦非低，
    惟坦承犯行，犯後態度尚稱良好，暨其犯罪之動機、目的、
    手段等一切情狀，量處如主文所示之刑。被告持以竊盜之木
    棍，並未扣案，且係被告隨手拾來，作案後已經丟棄，此節
    業據被告於本院審理時陳稱明確，無證據證明該木棍係被告
    所有，爰不為沒收之宣告，併予說明。
三、如不服本判決，得自收受送達之日起10日內，向本院提出上
    訴。
據上論斷，應依刑事訴訟法第273 條之1 第1 項、第299 條第1
項前段，刑法第321 條第1 項第2 款、第3 款、第47條，判決如
主文。
本案由檢察官王金聰、莊富棋提起公訴，經檢察官張慶林到庭執
行職務。
中　　華　　民　　國　　94　　年　　5 　　月　　26　　日
                  刑事第十二庭  法　官  劉元斐
上列正本證明與原本無異。
如不服本判決，應於判決送達後十日內向本院提出上訴狀 (應附
繕本) ，上訴於臺灣高等法院。
                                書記官  郭玉芬
中　　華　　民　　國　　94　　年　　5 　　月　　26　　日
附錄本案論罪科刑法條全文：
中華民國刑法第321條：
犯竊盜罪而有左列情形之一者，處六月以上、五年以下有期徒刑
：
一  於夜間侵入住宅或有人居住之建築物、船艦或隱匿其內而犯
    之者。
二  毀越門扇、牆垣或其他安全設備而犯之者。
三  攜帶兇器而犯之者。
四  結夥三人以上而犯之者。
五  乘火災、水災或其他災害之際而犯之者。
六  在車站或埠頭而犯之者。
前項之未遂犯罰之。
